Inventaris van de archieven van de Spar Centrale met daarbij gedeponeerde archieven over de jaren 1932-2008
Nationaal Archief, Den Haag
- ARCHIEF VAN DE SPAR CENTRALE, 1.
  - Verkoop, 1.4.
    - Plaatsing en organisatie van vestigingen, 1.4.2.
      - Algemeen, 1.4.2.1.
        - Stukken betreffende een campagne ter verbetering van het winkeluiterlijk en de interne winkelorganisatie., 1967-1969; div.nrs.
          - Verzamelde documenten voor het dossier “verbetering winkelbeeld”., 684; 1967, 1969
          - Verzameling foto’s van Sparvestigingen in Noord-Holland ten behoeve van een onderzoek naar het “winkelbeeld” van De Spar., 519; Z.j.
        - Correspondentie met het reclameadviesbureau Bauduin, met een “enquête winkelstructuur”., 1968 juli - december; 513
        - Stukken betreffende vergaderingen van de afdelingspromotors., 1969-1971; 515
        - Stukken betreffende de organisatie van en de bestelling van voorzieningen voor rijdende winkels., 1969-1971; 761
        - Ter documentatie verzamelde nota’s en krantenartikelen over “vestigingspolitiek”., 1970-1971; 686
        - Concept van een Handleiding bij de jaarvergadering van de Sparafdeling West Brabant en Tholen op 30 maart 1971, met aantekeningen., 799
        - Stukken betreffende regelingen met filiaalhouders met betrekking tot de advisering door een fiscale bureau., 1971; 731
        - Stukken betreffende de inkoop en verdeling van de nationale winkelkleding in opdracht van de Vereniging De Spar., 1985-1986; 20
        - Jaarverslagen van distributiecentra., 1985-1987; 411
        - Dossier inzake winkelsluitingstijden, met ter documentatie verzamelde persberichten en Engelstalige voorlichtingsbladen van De Spar., 1987-1988; 28
        - Overzichten van sparorganen en –winkels., 1990; 427
        - Stukken betreffende de invoering van uniforme conditiestelsels voor Sparwinkeliers na verandering van eigenaren., 1990-2002; 119, 344
          - Brochures en circulaires ter voorlichting over de conditiestelsels van Unigtro, VDB en Spar-holding., 344; 1990-2002
          - Stukken betreffende de toetsing van het Universele Unigro Conditiestelsel (UUG) door de Stichting VDB., 119; 1992-1993
        - “Mutatieoverzichten van het afnemersbestand”, met opgaven van oprichting, opheffing en overname van winkelondernemingen., 1993-1996; 442
        - Voorlichtingsbrochure van Spar-Unigro over het winkelformat Spar Express., 1996 februari 3; 790
        - Stukken betreffende de verrekening van de stylinggarantie voor de nadere inrichting van overgenomen supermarkten., 1997; 62
        - Vlag van Sparmart, Z.j.; 777
      - Afzonderlijke afdelingen en vestigingen, 1.4.2.2.
        - Correspondentie met B. Nijhofs Handelmaatschappij te Hengelo over aangelegenheden van de daar gevestigde Sparafdeling aldaar., 1942-1960; 532
        - Stukken betreffende de afdelingen Limburg-Noord en Limburg-Zuid en de vestigingen van de gebroeders Bindels in Hoensbroek., 1944-1961; 535
        - Stukken betreffende Sparfilialen in de afdeling Brabant., 1953-1955; 545
        - Stukken betreffende de watersnoodschade van vestigingen in Zeeland., 1953; 533
        - Rapporten inzake omzetproblemen van de afdeling Amersfoort en de Handelsmaat­schappij Van Silfhout., 1959; 758
        - Rapporten betreffende problemen bij de winkelinrichting van de fa. H.C. Baarens in Kruiningen., 1959 juni; 534
        - Rapporten van de Bedrijfseconomische Dienst van de Spar, afdeling Friesland., 1962-1964; 490
        - Dossier inzake de vorming van een groep Spar West en diverse sparvestingen in Noord-Holland., 1963-1968; 467
        - Stukken betreffende vestigingsplaatsonderzoeken voor Sparwinkels., 1964-1966; 589
        - Stukken betreffende een onderzoek naar mogelijke malversaties van een grossier in Amersfoort., 1967; 524
        - Fotokopie van een circulaire van A.A. Holland b.v. over de te koopaanbieding van een Sparvestiging in Terheyden, 1 oktober 1969., Z.j.; 814
        - Stukken betreffende een krediet van het Spar Waarborgfonds aan de vestiging Hilversthof in Hilversum., 1973; 725
        - Stukken betreffende de afwikkeling van een krediet van het Spar Waarborgfonds aan Dorrius., 1973-1976; 724
        - Stukken betreffende een “doorzakcontract” aan een vestiging in Purmerend., 1973-1976; 726
        - Stukken betreffende een gerechtelijk geschil inzake de afbetaling van kredieten van de Beheersmaatschappij de Kortenhoef b.v. en Senzo aan H.D.H.M. Holland voor diens winkel Hadamarkt in Roosendaal., 1976-1988; 40, 414-417
          - Bedrijfscorrespondentie van de eiser Senzo en gedaagde Holland., 416; 1978-1982
            Voor het aktenbestand, zie nr. 418
          - Processtukken inzake het kort geding., 414; 1982
          - Bij de stukken aangetroffen bandopnamen van telefoongesprekken., 415; Z.j. (1982?]
          - Stukken betreffende de voortgang van het proces. 1982-1986, 417
          - Stukken betreffende de finale procedure in hoger beroep, met primair bewijsmateriaal., 40; 1976-1988
    - Marketing, 1.4.3.
      - Merkbescherming, 1.4.3.1.
        - Stukken betreffende deponeringen van het merk op Sparartikelen in het Benelux merkenbureau, de bewaking van de integriteit van het merk en het bemiddelingswerk van de daarvoor ingehuurde bureaus., 1971-1997; div.nrs.
          De stukken zijn deels dossier gewijs op aanvraag geordend.
          - Diverse stukken onder de rubriek “deponering naar Spar Nationaal”., 36; 1971-1972
          - Stukken betreffende de bemiddeling door Markgraaf b.v. 1988-1993, 432
          - Stukken betreffende de bemiddeling door Markgraaf b.v., 230; 1990-1993
          - Stukken betreffende de bemiddeling door Buruma, Mans, Scheer en Van Holkema., 335; 1989 november – 1993 oktober
          - Stukken betreffende bemiddeling van het Nederlands Octrooibureau., 286; 1993-1997
        - Stukken betreffende licentieovereenkomsten met grossiers en leveranciers inzake het Sparmerk en daarvoor vervaardigde verpakkingen, met enkele specimina van verpakkingsmateriaal., 1973-1986; 53
        - Gebruik van Spar en wat hierover gezegd wordt in nationale vergaderingen, bundel fotokopieën van stukken over 1973-1977., Z.j. (1977); 697
      - Algemene marketingstrategie, 1.4.3.2.
        - Stukken betreffende adviezen en instructies inzake organisatie van de (waren-)verkoop door de Afdeling Verkoopbevordering en Reclame., 1947 en z.j.; 468
        - Correspondentie met het Jongerencontact. Gestencild., 1959-1961; 685
        - Rapporten over verkooporganisatie en verkoopstrategie., 1961, 1962; 755
        - Stukken betreffende commissies over marketing., 1964-1984; div.nrs.
          - Werkgroep Marketing., 759; 1964 juni – 1965 februari
          - Werkcommissie Marketing., 703; 1968 juni – december
          - Stuurgroep Marketing., 493; 1973
          - Stuurgroep Marketing., 555; 1973 mei – december
          - Stuurgroep Marketing., 547; 1973 oktober – 1974 september
          - Begeleidingsteam Marketing., 301; 1983 september – 1984 februari
        - Rapporten over marketing en advertentiebeleid., 1965 en z.j.; 458
        - Stukken betreffende de instelling van een Aanbiedingen Adviescommissie., 1966 november; 596
        - Brochure Is er behoefte aan een marketingafdeling?, uitgegeven door de Spar Centrale., 1967 februari; 487
        - Correspondentie met de afdeling Reclame over hun begrotingen en “diversen”., 1970-1971; 505
        - Rapport van Harrison McCan, Spar Europe, over het koopgedrag van klanten, met ‘Preview of attitude’., 1977; 705
        - Stukken betreffende het Werkplan Spar-stijl en Reclameplan., 1982; 266
        - Nota Sparmarketingbeleid. Gedrukt., 1984; 302
        - Stukken betreffende werkgroepen met betrekking tot reclame en sponsoring., 1989-1997; div.nrs.
          - Werkroep Nationaal Sparpromotiebeleid., 352; 1989 juli 26 – 1990 november 17
          - Werkroep Nationaal Sparpromotiebeleid., 366; 1989 november 30 – 1994 december 8
          - Werkroep Nationaal Sparpromotiebeleid., 387; 1990 oktober – 1993 juli
          - Nationale Promotiecommissie., 330; 1993 augustus - 1997 februari
        - Stukken betreffende externe adviezen., 1992-1994; div.nrs.
          - Ingekomen adviesrapporten van marketingbureaus over het merkenbeleid, strategische communicatie en het succesformulier, met correspondentie., 340; 1992-1994
          - Correspondentie met Cato Johnson over door dit bureau te verstrekken reclameadviezen, met rapporten over te voeren reclamecampagnes., 295; 1993-1995
          - Ingekomen rapporten van het Instituut voor Strategische Kommunikatie b.v. (ISK) over onderzoeken naar de marketingseffecten van het Sparmerk., 391; 1993
        - Stukken betreffende ramingen van “media” kosten voor Sparreclame en het overleg met de Stichting VDB en Unigro over de begroting daarvan., 1996; 227
      - Uitvoering van reclameactiviteiten, 1.4.3.3.
        - Diverse stukken betreffende verkoop van het eigen merk, met reclame., 1951-1960; 536
        - Stukken betreffende de invoering van neonreclame nieuwe stijl, met logovoorbeelden., 1969-1971; 256
        - Stukken betreffende reclamemateriaal en het winkelbeeld van De Spar in het algemeen., 1971; 520
        - Stukken betreffende het onderhoud van een lichtreclame aan het RAI-gebouw te Amsterdam., 1971-1985; 101
        - Correspondentie over het onderhoud van geplaatste reclame op treinen., 1980-1985; 103
        - Rapport naar aanleiding van het onderzoek naar twee beeldmerken van De Spar door Minerva b.v., 1979 maart; 754
        - Reclamemateriaal., 1980 en z.j.; 676
        - Stukken betreffende reclamemateriaal., 1981; 584
        - Verslagen over de verkoop en reclamemateriaal., 1982; 477
        - Catalogus Spar store improvement, bundel met merkenrichtlijnen verspreid door Spar International., 1985; 708
        - Verzamelde reclameformulieren en folders, 1985; 262
        - Correspondentie met de Michaël Petersgroep, ontwerper van Sparverpakkingen., 1989.; 172
        - Stukken betreffende contracten met derden over de uitvoering van reclameprojecten of het gebruik van media voor reclame., 1990-1993; 228
        - Fotoalbum van de viering van de introductie van het nieuwe Sparlogo., Z.j.; 22
        - Stukken betreffende de uitzending van Spar reclame door RTL Veronique., 1990; 285
        - Correspondentie met Jongeneelen Video Roosendaal (JVR) over een videoproductie., 1991 december; 299
        - Stukken betreffende afspraken met Sky Radio en andere organen over radio- en televisiereclame., 1992; 383
        - Videoband met het reclamefilmpje Met het Sparmerk haal je meer in huis., 1993-1994; 824
      - Gerichte campagnes, 1.4.3.4.
        - Reclamejaarplannen voor 1959-1961, 1963-1965, 1967/68. 1958-1967, 501
        - Notulen van studiedagen in De Wageningse Berg over het verkoopprogramma., 1961 november; 700
        - Nota Voorstellen De Spar reclame jaarplan., 1963; 476
        - Rapporten met voorstellen van een reclamecampagne voor 1964., 1963; 310
        - Nota Conclusies en voorstellen nationaal reclameplan 1965., 1964; 483
        - Publicatie het afzetplan 1966., 1965; 559
        - Stukken betreffende de instelling van een commissie Wijnpromotie., 1966 augustus; 595
        - Reclamejaarplan 1967-1968., 309
        - Scenario van de campagne Spar-najaarsmarkt, met ontwerpen., 1978; 219
        - Reclameplan van De Spar voor1982., 1981; 677
        - “Spar strijdplan 1984”, kartonnen ‘koffertje’ met materiaal verspreid door het Spar-Marketing Centrum., 1983; 422-423
          - Campagnemateriaal, 422
          - Koffertje, 423
        - Stukken betreffende door Spar en Unigro opgestelde of ontvangen rekeningen voor steunuitkeringen aan winkeliers voor campagnes., 1990-1994; 820
        - Fotografisch materiaal voor reclametijdschriften., 1979-1981 en z.j.; div.nrs.
          - Negatieven van kleurenfoto’s voor reclamemateriaal., 680; Z.j.
          - Fotonegatieven van de kerstfolder 1979, 745
          - Fotonegatieven de kerstfolder 1979 en 1981, 756
          - Dia’s en fotonegatieven over Sparproducten., 757; Z.j.
        - Stukken betreffende de vervaardiging en verspreiding van winkelreclamemateriaal voor de campagne 1983. 1983, 473
      - Klantenspaarsystemen, 1.4.3.5.
        - Verzamelde of terug ontvangen voorraden van Sparzegels, met geleidecorrespondentie., 1957-1970; 719-720
          - Diverse zendingen 1957-1959 en z.j., 719
          - Ingekomen verzameling uit ca. 1957 in een postzegelalbum, met geleidebrief. 1970, 720
        - Rapport: presentatie van het reclamebeleid naar aanleiding van de wijziging in het Sparspaarsysteem., 1968 juli 4; 474
        - Instructiebrochure Spar en het spaarsysteem van De Spar, met illustraties van Hans Weeda., Z.j. (ca. 1970); 573
        - Rapport van een onderzoek naar de hantering van het Sparzegelsysteem in de Sparwinkels, in opdracht van de Vereniging “De Spar”, met bijlagen., 1971 maart.; 189
        - Correspondentie naar aanleiding van klachten over de leverantie van Sparwaardebonnen., 1980-1984; 221
        - Ingekomen rapport van Interact Nationaal onderzoek zegelsparen IV over de attitude van de huisvrouw, met bijlagen., 1983 februari; 484
        - Correspondentie ten behoeve van het onderzoek naar de werking van het Sparzegelproject., 1990; 170
        - Stukken betreffende de regeling van de besteding van Sparcheques voor pretparken., 1995-1996; 364
        - Stukken betreffende de verrekening van Sparzegels door De Boer Unigro., 1995 november – 1998 september.; 291
        - Beschrijving van de vormgeving van Sparzegels, met ingeplakte bladzijden van een zegelboekje., Z.j.; 465
      - Onderzoek en feedback, 1.4.3.6.
        - Ingekomen onderzoeksrapporten van Prodis., 1962, 1977; 275, 786
          - Brancheverkenning van de levensmiddelendistributie in Nederland, deel II: Consumentenonderzoek., 275; 1962 december
          - Verslag van een enquête: “Niet de prijs alleen, de Nederlandse huisvrouwen en de Nederlandse kruidenier”., 786; 1977
        - Ingekomen “Rapporten Psychologisch-economisch marktonderzoek”., 1965-1966; 273, 694
          - Nationaal rayononderzoek met betrekking tot het kopen van kruidenierswaren., 694; 1965
          - Attitude-onderzoek bij cliënten, deel I, deel IA. deel II., 273; 1965-1966
        - Stukken betreffende enquêtes onder Sparklanten., 1967-1968; 272
        - Ingekomen onderzoeksrapport van Aselect n.v. over de “televisie-recall” van een commercial., 1982 juli; 276
        - Stukken betreffende de medewerking van De Spar aan een onderzoek van het Vakcentrum Prodis naar de marktsegmentatie in de levensmiddelenbranche., 1983-1984; div.nrs.
          - Correspondentie over het onderzoek., 44; 1983-1984
          - Rapport van Prodis: Brancheverkenning van de levensmiddelendistributie in Nederland, deel I-II:, 706; 1983
          - Dossier inzake discussies over het rapport., 51; 1983-1984
        - Stukken betreffend een onderzoek van Schuitema bv. naar de respons van een Spar-commercial., 1992 juni; 188
        - Stukken betreffende de afhandeling van consumentenklachten., 1987-1988; 94, 126
          - 1987 augustus – december, 126
          - 1988 januari – september, 94
    - Vakopleiding en innovatie, 1.4.4.
      - Algemeen, 1.4.4.1.
        - Stukken betreffende de Werkgroep Toekomst en Techniek (WTT)., 1979-1989; div.nrs.
          - 1979 november – 1980, 453
          - 1981, 6
          - 1983-1984, 118
          - 1985-1986, 222
          - 1987-1988, 134
          - 1989, 164
          - Stukken betreffende studiereizen, conferenties en cursussen van de VDB., 312; 1980-1983
      - Opleiding, 1.4.4.2.
        - Stukken betreffende de cursussen “beter bedrijfsbeheer”., 1951; 470
        - Het ABC van de verkoop, gids voor de jonge spar-medewerk(st)ers. Uitgave van de vereniging “De Spar”., Z.j. (ca. 1960); 574
        - Instructieboekje voor leerlingen van het opleidingsprogramma en voor de bedrijfseconomische diensten., Z.j. (ca. 1960); 277
        - Syllabi voor Spar-verkoopadviseurs door het studiecuratorium van de Spar Centrale., 1960 juni; 592
        - Rapport Spar-opleiding, door de Spar Centrale., 1967 augustus; 591
        - Rapport Doelgerichte Sparopleiding, opgesteld door de afdeling Organisatie Detailhandel van de Spar Centrale., 1968 januari; 478
        - Rapport van de Vereniging “De Spar”, Onderwijsmogelijkheden voor personeel en ondernemers in de levensmiddelenbranche., 1969 september; 454
        - Stukken betreffende een documentatie inzake opleidings- en trainingsinstellingen voor filiaalhouders en groothandelaren., 1969-1971; 516
        - Stukken betreffende de opzet van een geprogrammeerde instructie ter bevordering van de verkoop van meer producten., 1970; 577
        - Stukken betreffende een onderzoek van de Commissie Detailhandelscholen naar gegevens over vakopleidingen., 1970; 258
        - Stukken betreffende de uitgave van voorlichtings- of wervingsfolders voor het personeel., 970-1971; 738
        - Stukken betreffend een cursus voor mentoren., 1971-1972; 760
        - Correspondentie met het Centraal Onderwijsinstituut voor de Levensmiddelenbranche (COL)., 1984-1986; 16
        - Stukken betreffende de werkgroep Teletrip., 1985-1987; 162, 201
          De werkgroep Teletrip produceerde video’s en instructieboekjes voor de opleiding van Sparwinkeliers
          - Circulaires Spar op de Teletriptoer, bedoeld als instructieboekjes., 201; 1985-1986
          - Ingekomen stukken van de werkgroep., 162; 1986-1987
        - Definitieve editie van het Spar marketing handboek Beleid op maat., Z,j, (1993); 363
        - Spar manual voor de vormgeving, inrichting en aankleding van “prijsagressieve” supermarkten. Losse bladen., 1992; 767
        - Spar Stijl Handboek met richtlijnen voor het SPAR merkbeeld., ca. 1993; 735-736
          - Map 1, 735
          - Map 2, 736
        - Instructiehandboeken (manuals), uitgegeven door de Internationale Spar Centrale. Engels., 1995-2000 en z.j.; 74, 356-362
          - Spar neigbourhood store design manual., 356; 1995 mei
          - Store design manual., 362; 1998 januari
          - Spar design manual:1: Supermarket, met geleidebrief. 2000 mei 1, 358
          - Spar International brand guide for packaging., 357; Z.j.
          - International Spar Store design manual., 359; Z.j.
          - Spar supermarket store design manual., 360; Z.j.
          - International Spar Corporate identity manual., 361; Z.j.
          - Eurospar Store Design Manual., 74; 1998 augustus
            met CD-Rom.
        - Spar Openingshandboek voor de (her)opening van Spar-winkels., 1996 april; 106
        - Instructiehandboeken (manuals), uitgegeven door de Internationale Spar Centrale, voor Spar Markt en Spar Supermarkt. Duits., Z.j.; 96
      - Winkelinrichting en efficiency, 1.4.4.3.
        - Instructienota Rationele werkmethode detailhandel met correspondentie over studiemateriaal., 1948; 461
        - Stukken betreffende zelfbediening., 1951-1972; div.nrs.
          - Dossier “zelfbediening algemeen” met gegevens over ervaringen van winkels met zelfbediening, offertes en aanbevelingen van winkelinrichtingsmateriaal., 463; 1951-1958
          - Stukken betreffende de introductie van zelfbedieningszaken., 644; 1953-1956
          - Ingekomen stukken van de Vereniging van Zelfbedieningsbedrijven., 762; 1956-1961
          - Voorlichtingsbulletins Spar zelfbediening. Z.j., 776
            De voorbladen ontbreken. Er zijn drie losse nummers met voorbladen bijgevoegd.
          - Stukken betreffende de activiteiten van de heer Kemp als adviseur inzake zelfbediening., 639; 1958
          - Stukken betreffende de Commissie Spar Zelfbedieningsontwikkeling., 456; 1960
          - Stukken betreffende de invoering van nieuwe kassa’s en de opleiding van caissières., 517; 1969-1971
          - Ter documentatie bewaarde rapporten over de introductie van zelfbediening en de personeelskwaliteit., 271; 1961-1972
        - Stukken betreffende een studiereis naar Denemarken voor een verpakkingssysteem., 1956; 642
        - Dossier inzake snijmachines, weegschalen en ander toonbankmaterieel en leveranciers daarvan., 1956 en z.j.; 457
        - Instructieboekjes, uitgegeven door de Commissie Opvoering Productiviteit en het Economisch Instituut voor de Middenstand: De moderne levensmiddelenwinkel, Doelmatige bezorging kruideniers en slagers, Productiviteitsbewaking van de groothandel in de levensmiddelen., 1958 en z.j.; 701
        - Specimen van een standaardkasboek voor Sparwinkeliers., Z.j. (ca. 1960); 823
        - Rationalisatiebulletin nr. 1-73., 1967 – 1968 oktober; 560
        - Rationalisatiebulletin met artikel over assortimentssanalyse en een bijgevoegd overzicht van De Spar., 1966; 798
        - Instructieboeke voor de winkelverzorgingsdienst, uitgegeven door de Spar Reclameafdeling., 1969 januari; 565
        - Stukken betreffende diverse controles en voorlichtingsacties ter verbetering van de bedrijfsvoering., 1969-1970; 510
        - Ingekomen brochure van adviseurs inzake bedrijfsvoering., 1973; 711
        - Rapport van de VDB inzake de toepasbaarheid het HOPE-systeem (HOPE = Higher Operation Profits through Efficiency)., 1983; 482
        - Bedrijfsvoorlichting: Meer winst, uitgave van de Spar Centrale., Z.j.; 710
      - Automatisering, 1.4.4.4.
        - Ingekomen stukken van de Computercommissie., 1966-1967; 259
        - Rapport van W. Zauner De toekomst van het vrijwillig filiaalbedrijf in het computer­tijdperk, vertaald uit het Duits, met aangehechte krantenknipsels., 1969 juli en z.j.; 460
        - Stukken betreffende overeenkomsten met de VDB over de invoering van kantoor- en winkelautomatisering, met rapporten terzake., 1973-1978; 311
        - Stukken betreffende de Stuurgroep Automatisering Levensmiddelenhandel en in verband daarmee staande automatiseringsprojecten., 1986-1987; 27
        - Ingekomen stukken van de Commissie Detailhandelautomatisering, later Commissie Winkelautomatisering (CWA)., 1995-1999; 289
        - Stukken betreffende de herziening van automatiseringssystemen als het gevolg van bedrijfsovernames, reorganisaties en fusies., 1978-2000; div.nrs.
          - Automatiseringsvoorstellen en –handboeken van de VDB., 244; 1978-1980
          - Automatiseringsvoorstellen en informatieplannen van de VDB., 245; 1986 en z.j.
          - Formuleren en circulaires met lijsten ten behoeve van de inventarisatie van de hardware en de software van de VDB en zijn Sparwinkels. 1987 en z.j., 200
          - Stukken betreffende de uitbetaling van schadeloosstellingen aan onderne­mers voor de kosten van de door Unigro verordonneerde omschakeling van Siemens-computers naar Bull-computers na de overname van VDB-winkeliers., 120; 1994
          - Stukken betreffende adviezen van de Commissie Winkelautomatisering aan Laurus b.v., 372; 1999-2000
    - Logistiek, 1.4.5.
      - Correspondentie met vervoersorganisaties en over autokeuringen ten behoeve van de verzekering., 1946-1955; 462
      - Voorlichtingsbrochures van de VDB over de distributiecentrale in ‘’s-Hertogenbosch, Purmerend en Zevenhuizen., 1961-1988 en z.j; 808
      - Ingekomen kranten- en tijdschriftartikelen over de invoering van glasinzameling door gemeentelijke reinigingsdiensten., 1973; 528
      - Nota’s over de rationalisering van palletstromen bij goederentransport., 1983-1986; 740
      - Stukken betreffende het uitbranden van het Spardistributiecentrum in Gieten., 1985 februari – maart; 481
  - Publicaties en documentatie, 1.5.
    - Contract van de Spar Centrale met Brouwer & Co over de uitgave van het weekblad De Spar., 1937; 809
    - Ingebonden jaargangen van het tijdschrift Sparketting., 1937-1973; 770-774
      - 1937-1941, 1946-1949, 770
      - 1946-1950, doublures met bewaarde titelbladen, 772
      - 1950-1957, 771
      - 1959-1964, 773
        Van 1964 is slechts één nummer bewaard gebleven.